臺灣臺南地方法院刑事判決　　　　　　 94年度交訴字第109號
公　訴　人　臺灣臺南地方法院檢察署檢察官
被　　　告　丁○○　男　30歲.
選任辯護人　林瑑琛律師
上列被告因公共危險等案件，經檢察官提起公訴（94年度調偵字
第91號），被告就被訴事實為有罪之陳述，本院裁定進行簡式審
判程序，判決如下：
    主  文
丁○○服用酒類，不能安全駕駛動力交通工具而駕駛，處罰金貳
萬元，如易服勞役，以參佰元折算壹日。又駕駛動力交通工具肇
事，致人傷而逃逸，處有期徒刑柒月。均緩刑貳年。
被訴過失傷害部分公訴不受理。
    事  實
一、丁○○明知其於民國九十三年十一月二十二日下午五時多許
    起，在台南市○○路友人住處，飲用啤酒後，已達於反應較
    慢、感覺減低、思考及個性行為均受影響改變，並影響控制
    與反應能力，而不能安全駕駛動力交通工具之狀態，仍貿然
    於是（二十二）日下午七時許，駕駛車牌號碼ＵＨ─○四二
    ○號自小客車欲返回住處，而於同（二十二）日下午七時三
    十分許，沿台南市○區○○路由西往東方向行駛，行經該路
    與裕農路六六一巷口時，本應注意汽車駕駛人飲酒後其吐氣
    所含酒精濃度超過每公升○‧二五毫克以上者，不得駕車，
    並汽車行駛至交岔路口，應遵守燈光標誌或交通警察之指示
    ，及汽車行駛時，駕駛人應注意車前狀況，隨時採取必要之
    安全措施，以避免危險之發生，而依當時之天候晴、市區道
    路○路面乾燥、無缺陷、亦無障礙物，夜間有照明路段、視
    距良好，並無不能注意之情事，詎丁○○應注意、能注意，
    竟疏未注意酒後駕車行至該處，及疏於注意應遵守燈光標誌
    之指示，而貿然闖越紅燈進入該路口，並疏未注意車前狀況
    。適有乙○○騎乘車牌號碼ＶＥＢ─二二○號輕機車，沿台
    南市○○路六六八巷由南向北方向騎駛，綠燈通過該路口欲
    直行往裕農路六六一巷，丁○○見狀煞避不及，致其所駕駛
    自小客車前車頭處撞擊乙○○所騎乘機車之左側車身，並乙
    ○○之機車因而倒地滑行，再撞擊沿台南市○○路由東向西
    方向行駛，而在該路口停等紅燈之車牌號碼五Ｓ─○三六一
    號自小客車左前車頭處，乙○○因而人車倒地，造成乙○○
    受有「臉部左上眼瞼撕裂傷，頸部、後背部鈍傷，臉部、左
    膝、左小腿、右足踝擦傷，左小腿瘀傷、左側第八、九肋骨
    骨折」等傷害（過失傷害部分業經撤回告訴，詳後述）。丁
    ○○明知駕駛自小客車肇事致人受傷，不僅未停車照料傷者
    及留置現場等待警方前往處理，竟基於肇事逃逸之犯意，隨
    即駕駛該自小客車逃離現場。嗣經警據報，並依車牌號碼五
    Ｓ─○三六一號自小客車駕駛人甲○○提供肇事車輛之車牌
    號碼，循線於同（二十二）日下午八時三十分許，在台南縣
    仁德鄉○○路八十六號查獲丁○○，且經警於同日下午九時
    三分許，對丁○○施以酒精濃度測試，吐氣所含酒精濃度達
    每公升○‧三七毫克，因而查知上情。
二、案經乙○○告訴暨台南市警察局第一分局報請台灣台南地方
    法院檢察署檢察官偵查起訴。
    理  由
一、本件被告丁○○所犯係死刑、無期徒刑、最輕本刑為三年以
    上有期徒刑以外之罪，其於準備程序中就被訴事實為有罪之
    陳述，經法官告知簡式審判程序之旨，並聽取公訴人、被告
    及辯護人之意見後，認為適宜由受命法官獨任進行簡式審判
    程序，依刑事訴訟法第二百七十三條之一第一項規定，裁定
    由受命法官獨任進行簡式審判程序，合先敘明。
二、訊據被告丁○○對於前揭時、地在飲酒後已不能安全駕駛之
    情況下，仍貿然駕車，並闖越紅燈，及疏未注意車前狀況，
    因而駕車肇事，致被害人乙○○受有前述傷害，又於肇事後
    ，未停車照料及留置現場等待警方前往處理，隨即駕駛該自
    小客車離開現場等事實均供承不諱，核與證人即被害人乙○
    ○於警訊時、證人即車牌號碼五Ｓ─○三六一號自小客車駕
    駛人甲○○於警訊時證述之情節大致相符，並有酒精濃度測
    試單、刑法第一百八十五條之三案件測試觀察紀錄表、被害
    人乙○○之國立成功大學醫學院附設醫院診斷證明書二紙、
    道路交通事故現場圖、道路交通事故調查報告表(一)、(二)、及
    道路交通事故照片二十六張等附卷可稽。又按刑法第一百八
    十五條之三規定所謂「不能安全駕駛」，係抽象危險犯，本
    不以發生具體危險為必要，而依醫學實驗證明所得經驗法則
    ，對於吐氣酒精濃度達每公升○‧二五毫克以上時，將使駕
    駛人產生複雜之技巧障礙、駕駛能力變壞之行為表現，肇事
    比率比一般未飲酒時高出二倍，而吐氣酒精濃度達每公升○
    ‧五毫克以上時，將使駕駛人產生平衡感與判斷力障礙升高
    ，肇事比率比一般未飲酒時高出十倍，甚而如吐氣酒精濃度
    達每公升○‧七五毫克時，駕駛人將產生明顯酒醉、步履蹣
    跚之行為狀態，其肇事比率比一般高二十五倍（參見司法院
    第四十六期業務研究會）。本件被告丁○○於案發後測得其
    呼氣中之酒精濃度為每公升○‧三七毫克，有上開酒精濃度
    測試單在卷可按，且依照卷附之呼氣及血液酒精濃度代謝速
    率說明資料（警卷第十九頁參照）中每小時20MG/DL之平均
    消退速率，推算被告於肇事當時（即經警檢測前約一個半小
    時）之可能吐氣酒精濃度數值，約每公升○‧五二毫克（吐
    氣酒精濃度0.37MG/L×200＝血液酒精濃度74MG/DL；74MG/D
    L＋1.5小時×20MG/DL＝104MG/DL；104MG/DL÷200＝0.52MG
    /L），依據上開研究報告之結論，並佐以被告於本院審理時
    供稱：「喝酒對我開車有影響，反應變得比較差」等語，且
    係因不勝酒力，未注意車前狀況等，始發生本件車禍事故，
    足認被告案發當時已因服用酒類導致其反應變慢、感覺減低
    、思考及個性行為亦均受影響而改變，並影響控制與反應能
    力，而已達於不能安全駕駛動力交通工具之情狀。綜上，被
    告之自白核與事實相符，堪信為真實。從而，被告上開酒後
    駕車及肇事逃逸等公共危險犯行，均堪認定。
三、核被告丁○○所為，係犯刑法第一百八十五條之三服用酒類
    不能安全駕駛動力交通工具而駕駛罪、及第一百八十五條之
    四駕車肇事逃逸罪。其所犯前開二罪間，犯意各別，行為互
    異，應予分論併罰。爰審酌被告之品行、智識程度，於飲酒
    後酒精濃度約每公升○‧五二毫克情況下，仍貿然駕駛自小
    客車行駛於公眾往來之道路上，無視於公眾生命財產安全之
    情狀，並因酒醉失控以致肇事，就本件車禍發生應負完全過
    失責任，被害人所受傷害程度，且肇事後不僅未救護傷者，
    反駕車逃逸，惟念及其事後已與被害人達成民事和解，有和
    解書一紙在卷足憑，及犯後態度等一切情狀，分別量處如主
    文所示之刑，並就罰金部分諭知易服勞役之折算標準。又被
    告前未曾受有期徒刑以上刑之宣告，有台灣台南地方法院檢
    察署刑案資料查註紀錄表及台灣高等法院被告前案紀錄表可
    按，因一時失慮，致罹刑典，經此偵審程序及刑之宣告，應
    知警惕，諒無再犯之虞，且事後已與被害人達成民事和解，
    本院認前開所宣告之刑，以暫不執行為適當，並宣告緩刑二
    年，以啟自新。
四、公訴意旨另認被告前開行為，尚涉有刑法第二百八十四條第
    一項前段之過失傷害罪嫌等語。按告訴乃論之罪，告訴人於
    第一審辯論終結前，得撤回其告訴，又告訴經撤回者，應諭
    知不受理之判決，刑事訴訟法第二百三十八條第一項、第三
    ○三條第三款分別定有明文。查本件被告丁○○因過失傷害
    案件，經檢察官提起公訴，認被告係犯刑法第二百八十四條
    第一項前段之過失傷害罪，依同法第二百八十七條前段之規
    定，該罪須告訴乃論。茲據告訴人乙○○具狀撤回其告訴，
    有九十四年七月八日撤回告訴狀一紙在卷足憑，揆諸前開說
    明，就過失傷害部分，爰不經言詞辯論，逕為諭知不受理之
    判決，併此敘明。
據上論斷，應依刑事訴訟法第二百七十三條之一第一項、第二百
九十九條第一項前段、第三百零三條第三款、第三百零七條，刑
法第一百八十五條之三、第一百八十五條第四、第四十二條第二
項、第五十一條第十款、第七十四條第一款，罰金罰鍰提高標準
條例第一條前段、第二條，判決如主文。
本案經檢察官丙○○到庭執行職務。
中　　華　　民　　國　　94　　年　　7 　　月　　21　　日
                  交通法庭  法　官  洪榮家
右正本證明與原本無異。
如不服本判決，應於判決送達後10日內，向本院提出上訴狀（應
附繕本）。
                            書記官  陳志德
中　　華　　民　　國　　94　　年　　7 　　月　　21　　日
附錄本案論罪科刑法條全文：
刑法第185條之3：
服用毒品、麻醉藥品、酒類或其他相類之物，不能安全駕駛動力
交通工具而駕駛者，處1年以下有期徒刑、拘役或3萬元以下罰金
。
刑法第185條之4：
駕駛動力交通工具肇事，致人死傷而逃逸者，處6月以上5年以下
有期徒刑。
